【裁判字號】    92,台上,680
【裁判日期】    920219
【裁判案由】    違反毒品危害防制條例
【裁判全文】
最高法院刑事判決                                九十二年度台上字第六八０號
    上  訴  人  甲○○
    選任辯護人  宗淑媛律師
右上訴人因違反毒品危害防制條例案件，不服台灣高等法院中華民國九十一年十月四
日第二審更審判決（九十一年度上更(二)字第一七六號，起訴案號：台灣板橋地方法院
檢察署八十四年度偵字第一九二九七號，原判決誤載為一九二七九號），提起上訴，
本院判決如左：
    主  文
上訴駁回。
    理  由
按刑事訴訟法第三百七十七條規定：上訴於第三審法院，非以判決違背法令為理由，
不得為之。是提起第三審上訴，應以原判決違背法令為理由，係屬法定要件，且必須
依據卷內資料為具體之指摘，並足據以辨認原判決已具備違背法令之形式，始屬相當
。本件原判決撤銷第一審關於上訴人甲○○非法販賣化學合成麻醉藥品部分之科刑判
決，改判仍論上訴人以連續非法販賣化學合成麻醉藥品罪，處有期徒刑伍年貳月；扣
案之化學合成麻醉藥品甲基安非他命（下稱安非他命）十七小包（驗餘淨重七點三公
克）併為沒收之諭知。係依憑證人即向上訴人購買安非他命之劉蘭發於檢察官偵查中
及第一審調查時；呂金龍於警訊及檢察官初訊時之證言，並參酌台北市政府警察局監
聽上訴人使用之0000000號電話之譯文表（顯示上訴人以該電話聯絡販賣安非
他命等情）及上訴人於經警查獲時，因情急而自窗戶往外丟棄之白色晶體十七小包（
經台北市政府警察局刑事警察大隊鑑驗結果，含有安非他命成分）、電子秤一個、分
裝袋五百四十只等證據資料，而為論斷，已詳述其所憑之證據及認定之理由。而以上
訴人否認有販賣安非他命之犯行，辯稱：伊僅係與劉蘭發、呂金龍等人合資，向他人
購買安非他命後再行朋分，並非販賣；且為警查獲當日，警員雖在窗戶之外，查扣電
子秤等物，但因該窗戶有欄杆之設置，其間隔甚窄，不可能將該等裝成一包之物品，
由內往外丟棄，足見各該物品與伊無關云云，為卸責之詞，不足採信；並以證人呂金
龍事後改為附和上訴人說詞之陳述，意在迴護，亦非可取，均已依憑調查結果及卷證
資料，在理由內詳加指駁。又說明證人劉蘭發於第一審偵、審中之各次陳述，雖詳簡
不一，但其間既無矛盾，自可採取之心證理由。從形式上觀察，原判決並無認定事實
不憑證據或採證違反法則之違法情形存在。上訴意旨略稱：原判決認定上訴人犯罪地
點之台北縣三重市○○路○段一一三巷二弄一號二樓，係上訴人之朋友林美妹於民國
八十四年七月間開始承租，此後上訴人才前往該址找林美妹，不可能自同年四月間起
，即在該址販賣安非他命予劉蘭發；原審未傳喚林美妹到庭調查其承租之日期，顯有
調查職責未盡之違法等語。惟按刑事訴訟法第三百七十九條第十款所稱應於審判期日
調查之證據，係指客觀上為法院認定事實及適用法律基礎之證據而言。本件原判決係
認定上訴人自八十四年四月至八月間，在台北縣三重市○○路○段一一三巷二弄一號
二樓或同市○○路上之統一超級商店附近等處，販賣安非他命予劉蘭發等情，是上訴
人縱自八十四年七月間起，始出入於林美妹承租之上開處所，亦與原判決認定之事實
並無牴觸，原審就此縱未加以調查，因非上述情形之證據，亦不能謂有前開第十款之
違法情事，上訴意旨妄加指摘，自非適法之第三審上訴理由。其餘上訴意旨，則置原
判決之明白論斷於不顧，仍持原判決已說明理由而捨棄不採之陳詞辯解，再為單純之
事實上爭執，或就屬於事實審法院採證認事職權之行使，全憑己見，任意指摘，難認
已符合首揭法定之第三審上訴要件。其上訴違背法律上之程式，應予駁回。
據上論結，應依刑事訴訟法第三百九十五條前段，判決如主文。
中      華      民      國    九十二    年      二      月     十九     日
                              最高法院刑事第十庭
                                  審判長法官  林  增  福
                                        法官  邵  燕  玲
                                        法官  吳  昆  仁
                                        法官  陳  世  雄
                                        法官  惠  光  霞
      右正本證明與原本無異
                                              書  記  官
中      華      民      國    九十二    年      二      月    二十四    日


司法院資訊處製作；財團法人民間司法改革基金會備份。
